臺灣臺北地方法院刑事判決
109年度訴字第1046號
公  訴  人  臺灣臺北地方檢察署檢察官
被      告  游美菁


上列被告因傷害等案件，經檢察官提起公訴（109年度偵字第196
87號），本院判決如下：
    主  文
游美菁犯妨害公務執行罪，處拘役肆拾日，如易科罰金，以新臺
幣壹仟元折算壹日。
    事  實
一、游美菁於民國109年4月27日下午5時14分許，騎乘車牌號碼0
    00-000號普通重型機車（下稱本案機車）行經臺北市中山區
    林森北路與長安東路1段口停等紅燈時，適臺北市政府警察
    局中山分局交通分隊警員林俐在該路口執行交通勤務，並發
    現游美菁於停等紅燈時，有違規使用行動電話之情形，遂將
    游美菁攔停至道路邊要求其出示身分證件欲開單舉發，游美
    菁遂至道路邊取出全民健康保險卡（下稱健保卡）交付與林
    俐。詎游美菁不服取締，趁林俐未及製單舉發之際，即將健
    保卡抽回，以雙手牽引本案機車欲離開現場，經林俐擋在本
    案機車前告知尚未完成舉發不得離開，游美菁仍不聽勸阻，
    明知林俐係依法執行職務之警員，竟基於妨害公務執行之犯
    意，不顧林俐在前攔阻，強行牽引機車突破林俐之攔阻，並
    導致本案機車前輪先後輾壓林俐之右腳共2次（游美菁所涉
    傷害部分，不另為無罪之諭知，詳後述），而以上開方式對
    依法執行職務之警員施以強暴。
二、案經林俐訴由臺北市政府警察局中山分局報告臺灣臺北地方
    檢察署檢察官偵查起訴。
    理  由
壹、證據能力部分：
一、按被告以外之人於審判外之言詞或書面陳述，除法律有規定
    者外，不得作為證據；又被告以外之人於審判外之陳述，雖
    不符合同法第159條之1至第159條之4之規定，但經當事人於
    審判程序同意作為證據，法院審酌該言詞陳述或書面陳述作
    成時之情況，認為適當者，亦得為證據。當事人、代理人或
    辯護人於法院調查證據時，知有第159條第1項不得為證據之
    情形，而未於言詞辯論終結前聲明異議者，視為有前項之同
    意，刑事訴訟法第159條第1項及第159條之5分別定有明文。
    查本案判決下列所引用之被告以外之人於審判外之陳述，因
    檢察官、被告游美菁迄至言詞辯論終結前均未就證據能力聲
    明異議（見本院109年度訴字第1046號卷【下稱本院卷】第3
    5頁、第118至120頁），復經本院審酌該等證據之取得並無
    違法情形，且與待證事實具有關連性，證明力亦無顯然過低
    或顯不可信之情形，認以之作為證據使用均屬適當，應認有
    證據能力。
二、其餘資以認定本案犯罪事實之非供述證據，並無證據證明有
    違反法定程序取得之情形，且亦與本件待證事實具有證據關
    連性，均認有證據能力。
貳、實體部分：
一、認定事實所憑之證據及理由：
    訊據被告固不否認於上揭時、地，騎乘本案機車停等紅燈時
    ，因違規使用行動電話遭員警林俐攔查而與之發生爭執，惟
    矢口否認有何妨害公務執行之犯行，辯稱：我有跟員警說我
    趕著接小孩，員警不讓我走，我想說把本案機車移到停車格
    停，員警就要攔住我，就把腳伸到輪胎下方，又說「妳敢走
    ，我就告妳傷害」，這樣來來回回好幾次，當時本案機車已
    經熄火沒有動力，我自己牽都很吃力，而且我車頭有一直轉
    要閃過員警的腳，但員警一直把腳伸過來，我就一直閃，我
    完全沒有輾過員警的腳。之後我就把本案機車牽到停車格，
    員警一直抓我的手，我跟她說很痛請妳放開，後來我看接小
    孩的時間來不及了，我就走了云云。經查：
（一）被告於109年4月27日下午5時14分許，騎乘本案機車行經
      臺北市中山區林森北路與長安東路1段口停等紅燈時，適
      臺北市政府警察局中山分局交通分隊警員林俐在該路口執
      行交通勤務，並發現被告於停等紅燈時，有違規使用行動
      電話之情形，遂將被告攔停至道路邊要求其出示身分證件
      欲開單舉發，被告遂至道路邊取出健保卡交付與林俐；被
      告趁林俐未及製單舉發之際，即將健保卡抽回，以雙手牽
      引本案機車欲離開現場，經林俐擋在本案機車前告知尚未
      完成舉發不得離開，被告仍不聽勸阻，執意以雙手牽引本
      案機車欲離開現場，雙方因而發生爭執等事實，業據被告
      於偵查及本院準備程序自陳在卷（見臺灣臺北地方檢察署
      109年度偵字第19687號卷【下稱偵卷】第16至17頁，本院
      卷第34至36頁），核與證人即臺北市政府警察局中山分局
      交通分隊警員林俐於警詢、偵查及本院審理時之證述相符
      （見臺灣臺北地方檢察署109年度他字第7215號卷【下稱
      他卷】第5頁、第31至32頁，偵卷第16頁，本院卷第113至
      116頁），並有員警林俐所出具之職務報告、臺北市政府
      警察局中山分局交通分隊員警工作紀錄簿、勤務分配表、
      員警密錄器譯文、現場照片、臺灣臺北地方檢察署勘驗報
      告在卷可稽（見他卷第33頁、第41頁、第43頁、第45至46
      頁、第47至49頁，偵卷第21至31頁）；復經本院當庭勘驗
      員警林俐所配戴之密錄器畫面檔案明確，製有如附表所示
      之勘驗筆錄及截圖附卷可參（見本院卷第58至66頁、第69
      至89頁），是上開事實，首堪認定。
（二）按道路交通管理之稽查，違規紀錄，由交通勤務警察，或
      依法令執行交通稽查任務人員執行；公路主管及警察機關
      就其主管業務，查獲違反道路交通管理之行為者，應本於
      職權舉發或處理之；交通勤務警察或依法令執行交通稽查
      任務人員，對於違反道路交通管理事件之稽查，應認真執
      行；其有不服稽查而逃逸之人、車，得追蹤稽查之；行為
      人有本條例之情形者，應填製舉發違反道路交通管理事件
      通知單，並於被通知人欄予以勾記，道路交通管理處罰條
      例第7條第1項、違反道路交通管理事件統一裁罰基準及處
      理細則第6條、第10條、第11條第1項分別定有明文。次按
      機車駕駛人行駛於道路時，以手持方式使用行動電話、電
      腦或其他相類功能裝置進行撥接、通話、數據通訊或其他
      有礙駕駛安全之行為者，處新臺幣1,000元罰鍰，道路交
      通管理處罰條例第31條之1第2項亦有明文規定。查，證人
      林俐於偵查及本院審理時證稱：被告於109年4月27日下午
      5時14分許，騎乘機車行經上開路口停等紅燈時，違規使
      用行動電話，她的手有在按行動電話的面板，我就上前取
      締，請被告到路邊並出示證件等語（見他卷第5頁，偵卷
      第16頁，本院卷第113頁），再徵之本院勘驗上開密錄器
      畫面，顯示：被告確有以雙手持行動電話，並注視該行動
      電話之動作等情，有本院上開勘驗筆錄及附件截圖在卷可
      參（見本院卷第59頁、第69至70頁），是本案警員林俐既
      係於執行交通巡邏勤務時攔停被告違規使用行動電話而開
      單舉發，自屬依法執行職務無誤。被告雖辯稱：我當時只
      是在看時間云云，然於駕駛中（包括未熄火停等紅燈期間
      ），以手指觸動查看行動電話之情形，不僅對於車輛周遭
      難以注意，且對於停等在其後之車輛間之行進秩序與安全
      亦有所妨礙，自仍屬違反道路交通管理處罰條例第31條之
      1第2項之行為。
（三）參以證人林俐於偵查及本院審理證稱：案發當時我在長安
      東路與林森北路從事高肇事路口違規取締勤務，在下午5
      點多時，被告停等紅燈時違規使用手機，我就上前取締，
      我走過去請被告到路邊，被告有到路邊，出示健保卡之後
      ，就想要直接把車牽走，我多次勸阻，當時我在被告機車
      的正前方，我跟被告面對面，我兩腳離被告機車車輪很近
      ，被告用手牽著機車，將機車往前牽引時帶有速度就壓到
      我的腳背，我有跟被告說你的機車車輪壓到我的腳背，但
      被告仍執意再次往前牽引機車，機車車輪又再一次壓到我
      的腳背，但都沒有完全輾過我的腳背。第一次是在斑馬線
      上，當時被告是要牽機車走斑馬線到對向，第二次是被告
      到對向後要將機車停入機車停車格時，又壓到我的腳背，
      我怕沒完沒了，我就閃開，被告將機車停好後，人就離開
      現場，我有跟著被告一小段路，並制止被告離開，但被告
      還是執意離開等語綦詳（見他卷第5頁，本院卷第113至11
      6頁）。衡以證人林俐於偵查及本院審理時所為之證述，
      前後證述經相互勾稽均屬一致，且無歧異，亦非空泛指陳
      ，而證人林俐身為警務人員，其與被告本無任何恩怨仇隙
      或債權債務關係，僅係於路口執行交通勤務時，因被告違
      規使用手機而欲進行舉發，對於本案被告之行為，實無虛
      構事實以陷被告於罪之動機或必要。
（四）且由上開密錄器畫面觀之，被告經林俐擋在本案機車前告
      知尚未完成舉發不得離開，且經攔阻後，仍執意牽引本案
      機車離開；林俐於被告牽引本案機車行走在斑馬線上及欲
      將本案機車停入停車格時，確實站立於本案機車前方阻攔
      被告前進；且林俐隨後於過程中確有多次向被告表示「妳
      壓到我的腳」等言語等情，有本院上開勘驗筆錄及截圖在
      卷可查（見本院卷第60至66頁，及本院卷第83頁、第88頁
      之附圖二十六、三十六），核與證人林俐上開證述情節相
      符，是證人林俐之證述應屬事實，而可採信。稽之上開事
      證，被告不顧林俐在前攔阻，仍強行牽引機車突破林俐之
      攔阻，並導致本案機車前輪先後輾壓林俐之右腳共2次等
      事實，堪以認定。
（五）被告雖辯稱：由監視器錄影畫面觀之，我有擺動車頭試圖
      閃避林俐的動作云云，而由上開密錄器畫面中，被告雖於
      過程中有擺動本案機車車頭閃避之動作（見本院卷第61至
      64頁之勘驗筆錄），然被告斯時既明知林俐站立在其機車
      頭前方阻擋其離開，且亦多次表示請勿衝撞或壓到她的腳
      （見本院卷第61至62頁之勘驗筆錄），惟被告不願配合，
      反出言表示「是妳（指林俐）故意在前阻擋」，而執意牽
      引機車前進，此有本院勘驗筆錄存卷可佐（見本院卷第61
      至66頁），被告之行為，顯係不滿員警對其所為之攔停舉
      發作為，而欲逕行離開現場，因此被告擺動本案機車車頭
      之舉動，僅係為擺脫林俐之攔阻，以遂其離去現場之目的
      ，而非單純為避免其受傷。復徵之被告於本院審理時自陳
      ：當時我要閃她（指林俐），我不要跟她有任何肢體接觸
      ，我是注意看她的上半身在什麼位置等語（見本院卷第12
      1頁），可徵被告於過程中並未加以確認林俐雙腳之位置
      ，況被告經林俐告知本案機車前輪輾壓其右腳後，仍不停
      止，持續牽引本案機車前進，導致本案機車前輪再次輾壓
      林俐之右腳，此經證人林俐證述如上，亦有本院上開勘驗
      筆錄及截圖在卷（見本院卷第64至66頁、第83至89頁），
      顯見被告就林俐之雙腳是否會於過程中遭本案機車車輪碰
      撞或輾壓，根本毫不在乎，其目的僅在於能突破林俐之攔
      阻而順利脫身，益徵被告具有妨害公務執行之犯意，實屬
      明確。
（六）被告雖另辯稱：當時本案機車已經熄火沒有動力，我自己
      牽都很吃力，如果機車有壓過她的腳，會有車身起伏的動
      作，但是畫面中沒有云云，然證人林俐於本院審理時業已
      表示：本案機車車輪並未完全輾過我的腳背，當時我的腳
      離機車車輪很近，被告將機車往前牽引時帶有速度就壓到
      我的腳背等語明確（見本院卷第115頁），因此上開密錄
      器畫面中，未見本案機車有明顯高低起伏，此尚無違常情
      ，被告上開所辯，難認可採。
（七）按刑法第135條第1項之罪，以對於公務員依法執行職務時
      施強暴脅迫為要件。此之所謂施強暴，不以對於公務員之
      身體直接實施暴力為限，凡以公務員為目標，而對物或對
      他人施暴力，其結果影響及於公務員之執行職務者，亦屬
      之，即該「強暴」，係屬最廣義之暴力行為，並非僅有出
      手毆擊等主動傷害行為始足當之，當場踢物品、抵抗警方
      之執行等，均為實務上肯認之強暴行為態樣（最高法院84
      年度台非字第333號、臺灣高等法院92年度上易字第1790
      號判決意旨參照）。本案被告對於員警林俐之攔停、開單
      舉發之作為，未加以配合，不顧林俐在前攔阻，仍強行牽
      引機車突破林俐之攔阻，並導致本案機車前輪輾壓林俐之
      右腳，被告之行為，已非消極不予配合，而係對於依法執
      行職務之公務員施以強暴行為，要屬無疑。
（八）綜上，被告所辯並不足採，其犯罪事證明確，被告上開妨
      害公務執行犯行，堪予認定，應依法論科。
二、論罪科刑：
（一）查被告行為後，刑法第135條第1項業於110年1月20日經修
      正公布，並於同年月22日生效施行。修正前刑法第135條
      第1項規定：「對於公務員依法執行職務時，施強暴脅迫
      者，處3年以下有期徒刑、拘役或9千元以下罰金」，修正
      後刑法第135條第1項規定：「對於公務員依法執行職務時
      ，施強暴脅迫者，處3年以下有期徒刑、拘役或30萬元以
      下罰金」，修正後刑法第135條第1項，將法定刑自「處3
      年以下有期徒刑、拘役或9千元以下罰金」，提高為「處3
      年以下有期徒刑、拘役或30萬元以下罰金」，經比較新舊
      法律結果，修正後刑法第135條第1項並無較有利於被告之
      情形，依刑法第2條第1項前段之規定，自應適用被告行為
      時即110年1月20日修正前刑法第135條第1項規定論處，合
      先敘明。
（二）核被告所為，係犯修正前刑法第135條第1項之妨害公務執
      行罪。
（三）又被告於員警依法執行職務時，強行牽引機車突破員警林
      俐之攔阻，並導致本案機車前輪輾壓其右腳2次等行為，
      係於緊密時間內，在同地先後為之，侵害同一國家法益，
      各行為之獨立性極為薄弱，應以包括一行為予以評價，較
      為合理，而屬接續犯。　　　
（四）爰以行為人之責任為基礎，審酌被告於警員執行公權力職
      務時，漠視國家公權力，對其施以強暴行為，其所為不僅
      破壞國家法紀執行之尊嚴，亦危害警員之人身安全及公務
      之順利執行，且對於警員依法執行職務之威信、尊嚴造成
      相當程度之負面影響，所為應予非難；而被告犯後迄未能
      與警員林俐達成和解，兼衡以被告於本院審理時自陳其為
      大學畢業之智識程度，目前在金融業服務、已婚、育有3
      名子女之家庭生活狀況（見本院卷第122頁），暨其犯罪
      動機、目的、手段及素行等一切情狀，量處如主文所示之
      刑，並諭知易科罰金之折算標準。
三、不另為無罪之諭知部分：
（一）公訴意旨另以：被告於上揭時、地，強行牽引本案機車離
      開，並導致本案機車前輪輾壓告訴人即警員林俐之右腳，
      因而造成告訴人受有右腳背及腳趾疼痛等傷害。因認被告
      此部分亦涉犯刑法第277條第1項之傷害罪嫌等語。
（二）按犯罪事實應依證據認定之，無證據不得認定犯罪事實；
      又不能證明被告犯罪者，應諭知無罪之判決，刑事訴訟法
      第154條第2項、第301條第1項分別定有明文。次按事實之
      認定，應憑證據，如未能發現相當證據，或證據不足以證
      明，自不能以推測或擬制之方法，為裁判基礎；且認定不
      利於被告之事實須依積極證據，苟積極證據不足為不利於
      被告事實之認定時，即應為有利於被告之認定；另認定犯
      罪事實所憑之證據，雖不以直接證據為限，間接證據亦包
      括在內，然無論直接證據或間接證據，其為訴訟上之證明
      ，須於通常一般之人均不致有所懷疑，而得確信其為真實
      之程度者，始得據之為有罪之認定，倘其證明尚未達到此
      一程度，而有合理之懷疑存在，無從使事實審法院得有罪
      之確信時，即應由法院為諭知被告無罪之判決（最高法院
      40年台上字第86號、30年上字第816號、76年台上字第498
      6號判例意旨參照）。次按刑法上所謂傷害兼指生理機能
      及身體外形之損害或不良改變而言，諸如毛髮、指甲截斷
      、綑綁後造成淤血、以皮帶抽打背臀、滴蠟在身上造成瘀
      青、擦傷、紅腫、對身體之穿刺、穿環，或以強暴脅迫使
      其精神上受重大打擊等皆屬之，惟其程度仍須造成身體或
      健康之確實傷害，始足當之(最高法院104年度台上字第39
      46號判決意旨可參)。
（三）經查：
　　⒈被告於上揭時、地，因不服取締，趁告訴人未及製單舉發
      之際，即將健保卡抽回，以雙手牽引本案機車欲離開現場
      ，經告訴人擋在本案機車前告知尚未完成舉發不得離開，
      被告仍不聽勸阻，不顧告訴人在前攔阻，強行牽引機車突
      破告訴人之攔阻，並導致本案機車前輪先後輾壓林俐之右
      腳共2次等事實，業經本院認定如上，合先敘明。
　　⒉觀諸告訴人所提出之臺北市立聯合醫院診斷明書之記載，
      告訴人於同日晚間7時37分就醫檢查，並主訴其右腳背及
      右腳趾疼痛，而經檢查結果為右腳背及腳趾局部壓痛，且
      外觀無明顯外傷等節，有上開診斷證明書及驗傷照片附卷
      可參（見他卷第35至37頁）；復細繹上開診斷證明書之記
      載，可知該院主要係以告訴人主述疼痛之感覺作為認定「
      右腳背及腳趾局部壓痛」之依據，然該疼痛之感覺既為告
      訴人所自述，而痛覺為個人感官感受，告訴人雖有疼痛感
      覺，然此與自己身體生理組織、機能或健康狀態被破壞或
      發生不良變化而異於正常狀態之情形，仍屬有別。因此縱
      然告訴人於案發後有右腳背及腳趾局部壓痛之情形，仍無
      從認定已達身體完整性或生理機能性之傷害程度。本件尚
      難徒以告訴人之指述及上開診斷證明書之記載，而認告訴
      人確實因被告之行為而受有傷害。
　　⒊又告訴人雖於本院審理時證稱：當時我腳的傷勢沒有外傷
      ，但感覺有壓到筋，2、3個禮拜都不舒服，腳背也有紅腫
      等情（見本院卷第114頁），然此部分除告訴人之單一指
      訴外，並無其他補強證據可資佐證，自亦不能以此遽認告
      訴人確實有因被告之行為而受有傷害之結果。
（四）從而，依檢察官所提出之事證，尚未達於通常一般之人均
      不致有所懷疑，而得確信被告確有檢察官所指傷害犯行之
      程度，依「罪證有疑，利於被告」原則，自應為有利於被
      告之認定，應認被告此部分被訴傷害犯行尚屬無法證明，
      本應為無罪之諭知，惟檢察官認此部分與被告前開論罪之
      妨害公務犯行具有想像競合犯之裁判上一罪關係，爰不另
      為無罪之諭知。
據上論斷，應依刑事訴訟法第299條第1項前段，判決如主文。
本案經檢察官邱舜韶提起公訴，檢察官邱曉華到庭執行職務。
中　　華　　民　　國　　110 　年　　11　　月　　24　　日
　　　　　　　　　刑事第七庭  審判長法  官  廖建傑   
　　　　　　　　　                  法  官  賴鵬年
　　　　　　　　　                  法　官　王星富
上正本證明與原本無異。 
如不服本判決應於收受送達後20日內向本院提出上訴書狀，並應
敘述具體理由；其未敘述上訴理由者，應於上訴期間屆滿後20日
內向本院補提理由書（均須按他造當事人之人數附繕本）「切勿
逕送上級法院」。告訴人或被害人如對於本判決不服者，應具備
理由請求檢察官上訴，其上訴期間之計算係以檢察官收受判決正
本之日期為準。 因疫情而遲誤不變期間，得向法院聲請回復原
狀。
                                    書記官   林素霜
中　　華　　民　　國　　110 　年　　11　　月　　26　　日
附錄本案論罪科刑法條：
110年1月20日修正前中華民國刑法第135條
對於公務員依法執行職務時，施強暴脅迫者，處3年以下有期徒
刑、拘役或9千元以下罰金。
意圖使公務員執行一定之職務或妨害其依法執行一定之職務或使
公務員辭職，而施強暴脅迫者，亦同。
犯前二項之罪，因而致公務員於死者，處無期徒刑或7年以上有
期徒刑；致重傷者，處3年以上10年以下有期徒刑。

附表：
編號 勘驗標的與勘驗結果 1 一、勘驗標的：檔案名稱「2」之檔案 二、檔案時間：3分1秒 三、勘驗內容： （先前攔查及雙方爭執過程省略）  ㈡畫面時間下午5時16分16秒至下午5時18分32秒  （游美菁將其手機放入其後背包內） 林俐對甲男說：「先生，身分證麻煩一下喔」，游美菁靠近其紅色機車後，林俐與游美菁有以下對話及動作： 林俐：小姐我跟妳講，妳不能離開，妳離開就是1萬到3萬的攔停不停喔（游美菁仍坐上其紅色機車），妳如果衝撞我，我就帶妳去派出所。 游美菁：我沒有衝撞妳。 林俐：好，那妳下來。 （游美菁從紅色機車起身下車，右手放置於紅色機車之右側油門把手及煞車桿，左手放置於左側把手，並有牽引紅色機車往前進的畫面） 游美菁：我要趕去接小孩。 （林俐此時站在游美菁之左前方，游美菁仍牽引其紅色機車前進） 林俐：小姐，妳這樣我要叫派出所過來囉。 （游美菁持續牽引其紅色機車前進，林俐稍微退後） 游美菁：我現在要趕去接小孩，我小孩...... 林俐：小姐，妳現在只要碰到我的腳，我就叫派出所過來。 （游美菁退後一步，將龍頭自畫面的左方轉至右方，接著員警向前擋住游美菁。游美菁又將機車龍頭自畫面右方轉自左方並些微向前牽引） 林俐：小姐，妳現在在浪費自己的時間。 游美菁：沒有，我現在趕著去接小孩。 （於畫面時間1分19秒許時，游美菁趁著員警使用行動電話之際，先後退數步後再將機車龍頭轉至畫面右方。） 林俐：我們都在錄音錄影啦。 （游美菁仍有牽引紅色機車往前進之動作） 林俐：小姐，妳現在碰到我的腳試試看。　　　　　 游美菁：妳故意擋著，那我要錄影，我要錄影，妳故意擋著我，妳故意擋著我，妳不讓我走。 （游美菁拿出手機，並持手機朝員警方向拍攝） 林俐：我現在在執法，我現在在執法，妳現在在影響我執法。妳可以錄影，也可以錄音，都歡迎，妳現在是違規行為，沒關係，妳錄影。 游美菁：我現在（聽不清楚）。 林俐：妳不能離開，妳今天違規我攔下妳，妳要出示身分，我們法源有依有據啦。 游美菁：妳不讓我走、妨害我自由、妳妨害我的人身自由，妳妨害我的人身自由。 （游美菁再次牽引機車後退又向前，並以手機背面持續朝向林俐方向拍攝） 林俐：麻煩妳出示身分，要不然我叫我派出所的同仁過來了。 （游美菁不斷將機車稍微前後牽引） 游美菁：妳妨害我的人身自由。 林俐：妳違規，我請妳出示身分。小姐。 （游美菁不斷將機車稍微前後牽引） 游美菁：我違規什麼！我違規什麼！ 林俐：使用手機我們都有錄音錄影，請妳現在不要再這樣子了，請妳配合。 游美菁：那妳把錄音錄影拿出來看。 林俐：這邊有（手指密錄器）。 游美菁：看時間不行嗎？我要接小孩，看時間。 （游美菁把手機放回其右側口袋將紅色機車倒退牽回人行道後，並試圖往畫面右邊牽引） 游美菁：妳不要故意擋著我，我跟妳講喔。 （游美菁有將紅色機車龍頭左右搖擺之行為） 林俐：妳碰到我。 游美菁：我碰到妳？是妳自己故意擋我的。 林俐：如果妳碰到我，妳現在就是妨礙公務員。　 游美菁：妳自己碰到我前面的，要擋在我前面，誰碰妳，誰碰妳。 （在話講完前游美菁即將機車自人行道牽引至斑馬線上而欲離開，畫面此時朝向斑馬線，畫面左下方可看見游美菁牽引紅色機車走在人行道上） 游美菁：妳擋在我前面欸妳，妳擋在我前面欸妳。 游美菁：妳擋在我前面喔。 林俐：妳敢撞到我妳試試看。 （此時畫面在斑馬線上，林俐站於機車前方，右手按住機車龍頭） 林俐：小姐。 游美菁：是妳...... 2 一、勘驗標的：檔案名稱「3」之檔案 二、檔案時間：1分33秒 三、勘驗內容： ㈠畫面時間下午5時18分32秒至下午5時20分5秒 畫面一開始，雙方在斑馬線上仍有爭執，林俐的右手在紅色機車的車頭上，雙方動作、對話如下： 林俐：我現在制止妳。 游美菁：妳擋在我前面的，我沒有撞妳。妳擋在我前面的。 （游美菁仍繼續牽引紅色機車往前進） （畫面時間下午5時18分37秒，游美菁將機車龍頭擺向畫面右方，龍頭偏向左手方，並牽引向前，此時林俐站立於游美菁的機車龍頭右前方，游美菁有轉動龍頭的動作，試圖要閃避員警的動作） 林俐：妳撞到我，妳壓到我腳了。 游美菁：妳故意擋在我前面的，大家都看到。 (游美菁仍持續欲牽引機車前進，林俐站在游美菁的右側，以右手抓住游美菁的右手） 林俐：妳壓到我的腳了。 游美菁：妳不要碰我。 林俐：妳壓到我的腳了，妳壓到我的腳了。　 游美菁：是妳自己要擋在我前面，大家都看到了，妳擋在我前面的。 （林俐站在游美菁的右側，以右手抓住游美菁的右手） 游美菁：妳擋在我前面，大家都看到了，妳擋在我前面的。 林俐：妳壓到我的腳了。 （林俐站在游美菁的右側以右手抓住游美菁的右手） 游美菁：妳擋在我前面的。 林俐：妳壓到我的腳了。 游美菁：妳不要抓我。（林俐站在游美菁的右側，林俐以右手抓住游美菁的右手，游美菁有甩動欲掙脫的動作） 林俐：我對妳提告喔。 游美菁：妳不要抓我，很痛，我沒有抓妳，是妳自己跑過來的。（游美菁甩動右手掙脫林俐的右手後，將其右手放在紅色機車的右把手上） 游美菁：妳不要抓我，我跟妳講。（林俐站在游美菁的右側，以右手抓住游美菁右手，游美菁仍牽引紅色機車向前行進） 游美菁：妳不要抓我，妳不要抓我。（林俐站在游美菁的右側，以右手抓住游美菁右手，游美菁仍牽引紅色機車向前行進） 游美菁：妳不要抓我，妳幹麻。（游美菁甩動右手，林俐站在游美菁的右側，右手仍繼續抓在游美菁右手上） 林俐：妳壓到我的腳了。 游美菁：妳（聽不清楚）前面。 （游美菁以雙手牽引紅色機車往前進，林俐仍以雙手抓住游美菁右手） 林俐：小姐，小姐。 游美菁：妳不要故意抓我。　 林俐：小姐，妳剛才用那個東西壓我。 游美菁：我壓妳什麼、我壓妳什麼，妳剛才故意擋我的欸，妳妨害我的人身自由。 林俐：我現在要叫派出所過來。 游美菁：妳妨礙我的人身自由。 林俐：沒關係，我現在叫派出所過來。 游美菁：妳叫她過來，妳叫他過來。妳妨礙我的人身自由。 （游美菁仍牽引紅色機車朝林俐方向前進） 林俐：妳壓到我的腳了，妳壓到我的腳了。 游美菁：妳故意擋我的。 林俐：妳壓到我的腳。 游美菁：妳故意給我擋的。 游美菁：我壓妳腳，妳故意擋的。（游美菁牽引紅色機車進入機車停車格） 游美菁：我壓妳腳，很好，我壓妳腳。 林俐：妳撞到別人車了啦。 游美菁：關妳什麼事啊。